【裁判字號】    98,抗,1771
【裁判日期】    981224
【裁判案由】    返還提存物
【裁判全文】
臺灣高等法院民事裁定                  98年度抗字第1771號
抗  告  人  甲○○
上列抗告人因與相對人國泰世華商業銀行股份有限公司間返還提
存物事件，對於中華民國98年10月19日臺灣臺北地方法院98年度
審事聲字第116號所為裁定提起抗告，本院裁定如下：
    主  文
抗告駁回。
抗告訴訟費用由抗告人負擔。
    理  由
一、按訴訟終結後，供擔保人證明已定20日以上之期間，催告受
    擔保利益人行使權利而不行使者，或法院依供擔保人之聲請
    ，通知受擔保利益人於一定期間內行使權利並向法院為行使
    權利之證明而未證明者，法院應依供擔保人之聲請，以裁定
    命返還其提存物或保證書，民事訴訟法第 104條第1項第3款
    前段定有明文；又上開規定，於其他依法令供訴訟上之擔保
    者準用之，亦為同法第 106條所明定。又所謂「訴訟終結」
    ，係指依假扣押所保全之請求提起之本案訴訟終結而言。所
    謂「受擔保利益人行使權利」，則指行使其因不當假扣押所
    受損害之賠償請求權而言。
二、經查，兩造間請求清償債務事件，相對人前遵原法院96年度
    裁全字第 15099號民事裁定為擔保假扣押，曾提供擔保金新
    臺幣（下同） 6萬元，而以臺灣板橋地方法院院97年度存字
    第59號提存事件提存在案；又本案訴訟嗣因相對人撤回起訴
    而終結（見原法院審司聲字卷21頁），並經相對人聲請原法
    院通知抗告人於25日內行使權利並向原法院為行使權利之證
    明，而未行使亦未提出證明等情，業據相對人提出假扣押裁
    定、提存書及原法院民事庭函為證（見原法院審司聲字卷 4
    至6頁），並經本院調取原法院97年度審聲字第774號行使權
    利卷宗及臺灣板橋地方法院97年度存字第59號擔保提存事件
    卷宗、96年度執字第 16682號清償債務執行卷宗核閱屬實，
    復有原法院民事紀錄科查詢表及臺灣板橋地方法院板橋簡易
    庭函可稽（見原法院審司聲字卷 7至12、18至21頁）。雖抗
    告人曾以相對人於強制執行程序中，違反約定未延緩執行 3
    個月，及陳報債權不實為由，起訴請求相對人賠償損害25萬
    元，惟此並非就相對人不當假扣押所受損害行使權利，且業
    經原法院以97年度簡上字第 247號判決抗告人敗訴確定（見
    原法院審司聲字卷23、24頁）。是相對人依據民事訴訟法第
    106條準用第104條第1項第3款前段之規定，聲請返還上開提
    存之擔保金，自屬應予准許。原法院司法事務官因而以98年
    度審司聲字第 612號裁定准予返還上開擔保金（見原法院審
    事聲字卷第 4頁），自屬有據。從而原裁定駁回抗告人對之
    所為之聲明異議，並無不合。抗告意旨僅泛言指摘原裁定不
    當，聲明廢棄，為無理由，應予駁回。
三、據上論結，本件抗告為無理由，依民事訴訟法第495條之1第
    1項、第449條第1項、第95條、第78條，裁定如主文。
中    華    民    國    98    年    12    月    24    日
                    民事第六庭
                        審判長法  官 林鄉誠
                              法  官 張  蘭
                              法  官 梁玉芬
正本係照原本作成。
不得再抗告。
中    華    民    國    98    年    12    月    28    日
                              書記官 常淑慧

司法院資訊處製作；財團法人民間司法改革基金會備份。
